# 请问陈老师及各位版主，存在限制性股票的情况下，如何计算基本每股收益和稀释每股收益

提问人：lydiasang 时间：2019-04-22 13:34:10
上市公司 2018 年 1 月 1 日股本总额为 1.2 亿，在 2018 年 6 月资本公积转增股本 4800 万股， 6 月对员工定向增发限制性股票 100 万股，2018 年确认的股份支付费用 600 万元，截止 2018 年底限制性股票未解锁， 2018 年净利 3 亿元
2018 年基本每股收益 =（ 3 亿元 +600 万的股份支付费用）/(1.2 亿股+4800 万股）
2018 年稀释每股收益 =3 亿元/(1.2 亿股 +4800 万股 +100*6/12 万股限制性股票）
请问这样做对吗？算基本每股收益时， 600 万股份支付费用加回，有没有问题？

回答人：chenyiwei
1 、基本每股收益计算时，分子不应加回股份支付费用。
2 、稀释每股收益的计算应对照《企业会计准则解释第 7 号》第五条的相关规定。